【裁判字號】    99,交易,141
【裁判日期】    990430
【裁判案由】    業務過失傷害
【裁判全文】
臺灣臺北地方法院刑事判決             99年度交易字第141號
公  訴  人  臺灣臺北地方法院檢察署檢察官
被      告  甲○○
上列被告因業務過失傷害案件，經檢察官提起公訴（九十九年度
偵字第二四八號），被告於準備程序中先就被訴事實為有罪之陳
述，經本院告以簡式審判之旨，並聽取當事人之意見後，本院合
議庭裁定行簡式審判程序，判決如下：
    主  文
甲○○從事業務之人，因業務上之過失傷害人，處有期徒刑月
，如易科罰金，以新臺幣壹仟元折算壹日。
    事  實
一、甲○○以駕駛營業小客車為業，為從事駕駛業務之人，於民
    國九十八年九月二十九日二十三時十分許，駕駛車牌號碼九
    一三－ＹＦ號營業小客車，沿臺北市中山區○○○路由南往
    北行駛，途經林森北路與民生東路交岔路口欲由南向西左轉
    時，本應注意汽車行經行人穿越道，遇有行人穿越時，無論
    有無交通指揮人員指揮或號誌指示，均應暫停讓行人先行通
    過，另汽車行駛時，駕駛人應注意車前狀況，並隨時採取必
    要之安全措施，而當時天候晴、夜間有照明、柏油路面乾燥
    、無缺陷、無障礙物、視距良好，並無不能注意之情事，竟
    疏於注意，貿然左轉，適乙○○懷抱其女即兒童丙○○（九
    十六年十一月二十九日生，本件非屬兒童及少年福利法第四
    十六條第二項規定不得揭露足以辨識其身分之資訊之情形）
    正自林森北路上之行人穿越道由南向北穿越，甲○○煞車不
    及，其所駕駛之上揭車輛前車頭因而撞擊乙○○及丙○○之
    身體，致乙○○受有左側臉之磨損或擦傷、多處表淺損傷、
    磨損或擦傷、左側臉之挫傷、左右大腿挫傷等傷害，丙○○
    則受有頭部損傷、臉、頸及頭皮之磨損或擦傷（眼除外）等
    傷害。甲○○於肇事後，員警前往現場處理時，旋向處理之
    員警承認肇事自首而接受裁判。
二、案經乙○○訴由臺北市政府警察局中山分局報告臺灣臺北地
    方法院檢察署檢察官偵查起訴。
    理  由
一、認定事實所憑之證據：
    上開事實一之部分，業據被告甲○○於本院九十九年四月十
    九日審理時供承不諱（本院當日審判筆錄參照），核與告訴
    人乙○○指訴情節相符（偵卷第五頁、第六頁、第四一頁、
    第四二頁參照），復有道路交通事故現場圖、補充資料表、
    談話紀錄表、調查報告表(一)(二)及臺北市政府警察局交通警察
    大隊道路交通事故初步分析研判表各一份、相片二十一張、
    馬偕紀念醫院臺北院區九十八年九月三十日診斷證明書二紙
    在卷可佐（偵卷第十二頁至第三七頁參照），俱徵被告之任
    意性自白核與事實相符，堪以採信。又按汽車行駛時，駕駛
    人應注意車前狀況，並隨時採取必要之安全措施，汽車行經
    行人穿越道，遇有行人穿越時，無論有無交通指揮人員指揮
    或號誌指示，均應暫停讓行人先行通過，道路交通安全規則
    第九十四條第三項、第一百零三條第二項分別定有明文，此
    為汽車駕駛人應盡之注意義務，被告為考領駕照之駕駛人，
    對此自應知之甚詳；又依據卷附道路交通事故調查報告表(一)
    之記載，事故發生時，天候晴、夜間有照明、柏油路面乾燥
    、無缺陷、無障礙物、視距良好，是依當時情形，亦無何不
    能注意之情事，倘被告能善盡注意義務，禮讓行人穿越道上
    之乙○○、丙○○先行，不貿然左轉，本件車禍即不至於發
    生，乙○○、丙○○亦不會因此受有傷害，從而被告之過失
    ，及其過失與乙○○、丙○○身體所受傷害間，有相當因果
    關係，均至為灼然。綜上，本件事證明確，被告犯行堪以認
    定，應依法論科。
二、論罪科刑之法律適用：
  (一)查被告甲○○係以駕駛營業小客車為業，業據其於警詢時供
    陳在卷（偵卷第八頁參照），其因駕駛業務之過失，致告訴
    人乙○○、丙○○受傷，核其所為，係犯刑法第二百八十四
    條第二項前段之業務過失傷害罪。其以一業務過失傷害行為
    ，同時傷害乙○○、丙○○二人之身體法益，係一行為而觸
    犯數罪名，為想像競合犯，依刑法第五十五條規定，應從一
    重之過失傷害罪處斷。
  (二)被告行經行人穿越道不依規定讓行人優先通行，因而致人受
    傷，依法應負刑事責任，應依道路交通管理處罰條例第八十
    六條第一項規定加重其刑；又被告於肇事後，員警前往現場
    處理時，被告在場並承認為肇事者，有臺北市○○○○○道
    路交通事故肇事人自首情形紀錄表一紙在卷足憑（偵卷第二
    四頁參照），其對於未發覺之犯罪，表示願接受裁判之意，
    爰依刑法第六十二條前段自首之規定，減輕其刑，並依法先
    加後減之。
  (三)爰審酌被告並無前科、素行良好，且犯後坦承犯行，非無悔
    意，然其迄今仍分文未賠償告訴人，亦未取得告訴人之諒解
    ，暨其智識程度、犯罪手段、目的、所生損害等一切情狀，
    量處如主文所示之刑，並諭知易科罰金之折算標準。
據上論斷，應依刑事訴訟法第二百七十三條之一第一項、第二百
九十九條第一項前段，道路交通管理處罰條例第八十六條第一項
，刑法第二百八十四條第二項前段、第五十五條、第六十二條前
段、第四十一條第一項前段，刑法施行法第一條之一，判決如主
文。
本案經檢察官謝憲杰到庭執行職務。
中    華    民    國    99    年    4     月    30    日
                  刑事第九庭    法  官  張詩芸
以上正本證明與原本無異。
如不服本判決應於收受送達後10日內向本院提出上訴書狀，並應
敘述具體理由；其未敘述上訴理由者，應於上訴期間屆滿後20日
內向本院補提理由書（均須按他造當事人之人數附繕）「切勿逕
送上級法院」。
                                書記官  顏淑華
中    華    民    國    99    年    4     月    30    日
附錄本案論罪科刑法條全文
中華民國刑法第二百八十四條
（過失傷害罪）
因過失傷害人者，處六月以下有期徒刑、拘役或五百元以下罰金
，致重傷者，處一年以下有期徒刑、拘役或五百元以下罰金。
從事業務之人，因業務上之過失傷害人者，處一年以下有期徒刑
、拘役或一千元以下罰金，致重傷者，處三年以下有期徒刑、拘
役或二千元以下罰金。


司法院資訊處製作；財團法人民間司法改革基金會備份。
